臺灣臺北地方法院民事判決　　　　　　　 93年度建字第136號
原　　　告　上雅園藝有限公司
法定代理人　庚○○
原　　　告　己○○
共　　　同
訴訟代理人　楊德海律師
被　　　告　根基營造股份有限公司
法定代理人　丁○○
訴訟代理人　梁穗昌律師
複代理人　　李夏菁律師
上列當事人間請求給付工程款事件，本院於中華民國94年4月7日
言詞辯論終結，判決如下：
    主      文
原告之訴及假執行之聲請均駁回。
訴訟費用由原告上雅園藝有限公司負擔五分之三，餘由原告己○○負擔。
    事實及理由
一本件原告上雅園藝有限公司（下稱上雅公司）之法定代理人原
  為林瑞玲，於本院繫屬中變更為庚○○，此有公司變更登記表
  在卷可稽，是原告上雅公司依民事訴訟法第175條第1項規定聲
  明承受訴訟，經核尚無不合，先予敘明。
二原告起訴主張：被告於民國92年3月15日與原告上雅公司就「
  美麗大湖內湖更新Ｃ庭園造景工程」（下稱系爭工程）簽訂工
  程合約書（下稱系爭工程合約），由原告承攬系爭工程，被告
  另與原告己○○簽訂材料訂購合約書（下稱系爭訂購合約），
  訂購系爭工程所需植栽乙批。系爭工程已於92年11月6日完工
  ，詎被告竟無故剋扣原告上雅公司之工程款新台幣（下同）27
  9,175元（被告已確認尚未付款之維護費30,140元、工程保留
  款205,117元、各期工程不當扣款43,918元）及原告己○○之
  材料款252,925元（使照後第6期植栽未付款127,174元、保留
  款125,751元）。又於合約期間被告多次大幅變更合約施作項
  目，致苗木生長不良或折損，並增加運費及工資，或要求原告
  配合其需求變更苗木種植時機，致生長不良折損率提高，或未
  事先告知逕以不符合約之其他種類規格之苗木施作，致原訂苗
  木因無法購買且已進行出苗準備作業，而損失訂苗費或補貼費
  用，或放任現場其他施工單位於植栽工地內搭架、踐踏、噴灑
  化學藥劑，致苗木毀損枯死等，使原告增加苗木費、訂苗費、
  運費、工資之支出，被告工地承辦人員均口頭承諾同意補償，
  惟原告所備資料工地主任屢以未被授權須送回公司請示為由遲
  未簽名，被告應給付此部分追加工程款238,090元予原告上雅
  公司，另給付原告己○○材料款154,362元。再者，因被告於
  合約期間藉詞指摘原告上雅公司施作品質以脅迫終止合約，後
  經原告上雅公司委託台北市園藝花卉商業同業公會（下稱園藝
  花卉同業公會）會勘鑑定，證明原告上雅公司施作完全符合設
  計要求，原告上雅公司為此支出公證作業相關費用及耗費準備
  工作之費用共計30,000元，被告自應負擔等情。並聲明：(一)被
  告應給付原告上雅公司547, 265元及自支付命令送達翌日起至
  清償日止，按年息5%計算之利息。(二)被告應給付原告己○○
  407,287元及自支付命令送達翌日起至清償日止，按年息5%計
  算之利息。(三)願供擔保請准宣告假執行。
三被告則以：原告並未依契約本旨及約定日期完工，且將合約已
  明定規格之各種植栽以不符規格品搪塞，迭經被告要求仍未更
  改，原告陳稱於92年11月6日已完工並不實在，兩造於92年11
  月13日進行初驗，原告承認仍不符規格，於92年11月22日日複
  驗，原告亦承諾限期更換補植。縱認系爭工程業已完工，惟仍
  有諸多瑕疵且非不能補正，原告上雅公司本即有先完成工作之
  義務，被告已通知原告補正，原告卻予拒絕而主張同時履行抗
  辯，被告自無給付報酬之義務。又本件原告不但中途拒不履約
  ，且未經結算、驗收合格，更未提供保固書及保固金，依系爭
  工程合約第6條第4項、第7條約定，原告無權請求被告給付保
  留款。再者，系爭工程每期估驗被告均核實付款，並無不當扣
  款情事，且依系爭工程合約第18條、第22條約定，原告不得請
  求趕工補貼。第依系爭工程合約及訂購合約約定，被告對於工
  程計劃、數量及設計內容有隨時變更之權，原告不但有保活之
  義務，亦不得主張被告變更植栽而要求增加工作工資、植栽訂
  苗費、斷根費等，且若有追加減工程，系爭工程合約係屬實作
  實算，雙方在每期估驗中皆已列明項目，原告又請求其他追加
  工程費用及材料費用，顯無理由。再原告私下委請園藝花卉同
  業公會會勘，並無證據能力，其請求鑑定費用洵屬無據等語，
  資為抗辯。並聲明：(一)原告之訴及假執行之聲請均駁回。(二)如
  受不利判決，願供擔保請准宣告免為假執行。
四兩造不爭執之事實：
  (一)被告於92年3月15日與原告上雅公司簽訂系爭工程合約，由
    原告承攬系爭工程，並與原告己○○簽訂系爭訂購合約，訂
    購系爭工程所需植栽。
  (二)被告曾與原告上雅公司於92年10月24日開協調會，被告另於
    同年11月11日以便函通知原告上雅公司於同年11月13日至工
    地會驗二次工程植裁缺失，並製有初驗紀錄，嗣又於同年11
    月22日進行二次工程複驗，亦製有複驗紀錄。
  (三)被告曾以存證信函催告原告上雅公司，原告上雅公司則於同
    年1月8日以存證信函向被告為同時履行抗辯。
  (四)被告應給付原告己○○保留款之金額為125,751元。
  (五)上開事實並經原告提出工程合約書（見本院卷(一)第21-33頁
    ）、材料訂購合約書（見本院卷(一)第34-40頁）、業務接洽
    便函（見本院卷(一)第134頁）、協調會會議紀錄（見本院卷
    (一)第135頁）及被告提出初驗會議紀錄（見本院卷(一)第98頁
    ）、複驗會議紀錄（見本院卷(一)第99頁）、木柵郵局第9號
    存證信函（見本院卷(一)第75-81頁）、台北57支郵局第2號存
    證信函（見本院卷(一)第100、101頁）為證，堪信為真實。
五原告主張系爭工程業已完工，被告應給付工程款及材料款，惟
  被告竟就原告上雅公司請求工程款扣款279,175元（被告已確
  認尚未付款之維護費30,140元、工程保留款205,117元、各期
  工程不當扣款43,918元），另就原告己○○請求之材料款扣款
  252,925元（使照後第6期植栽未付款127,174元、保留款125,7
  51元），爰請求被告給付上開款項云云，被告則以前揭前詞置
  辯，茲就兩造爭執析述如下：
  (一)按民事訴訟如係由原告主張權利者，應先由原告負舉證之責
    ，若原告先不能舉證，以證實自己主張之事實為真實，則被
    告就其抗辯事實即令不能舉證，或其所舉證據尚有疵累，亦
    應駁回原告之請求。次按請求履行債務之債，除被告自認原
    告所主張債權發生原因之事實外，應先由原告就其主張此項
    事實，負舉證之責任，必須證明其為真實後，被告於其抗辯
    事實，始應負證明之責任，此為舉證責任分擔之原則。最高
    法院17年上字第917號、43年台上字第377號著有判例可資參
    照。本件原告主張被告應給付上開款項，既為被告所否認，
    依上開說明，自應原告就其主張有利於己事實負舉證之責。
  (二)關於維護費部分：
    原告上雅公司主張依92年11月22日二次工程複驗會議紀錄會
    議內容第7項之記載，養護費用於10月31日截止，故被告應
    給付92年10月份以前之養護費，固有該次會議紀錄在卷可稽
    （見本院卷(一)第99頁），惟原告上雅公司據以請求被告應給
    付此部分維護費30,140元之請款單（見本院卷(一)第44頁），
    乃其單方製作之私文書，已為被告所否認，依民事訴訟法第
    357條前段規定，應由原告上雅公司舉證為真正，原告上雅
    公司既未舉證證明，則其請求該筆維護費，即非可取。
  (三)關於保留款部分：
    1.依系工程合約第6條第4項約定：「保留款10%，於乙方（
      即原告上雅公司）完成本工程全部工作，經甲方（即被告
      ）及業主管委會驗收合格結算無誤，且辦妥保固手續後進
      行保固1年，並於每季保固完成後付保留款2.5%」、第7條
      第1項約定：「本工程保固期限為1年，自全部完工經甲方
      及業主管委會驗收合格後起算保固期，甲方付清尾款前，
      乙方應出具保固書，並以總承攬之結算金額之10%作為保
      固保證金。」又依系爭訂購合約第2條第4項約定：「保留
      款：甲方完成本工程全部工作，經業主驗收合格結算無誤
      ，且辦妥保固手續後進行保固1年，保留款於每季保固完
      成後退保留款2.5%。」、第2條第1項約定：「本項材保固
      期限為1年，自全部完工經業主驗收合格後起算保固期，
      甲方（即被告）付清尾款前，乙方（即原告己○○）應出
      具保固書，並以總承攬之結算金額之10%作為保固保證金
      。」是原告欲請求保留款，自應符合上開約定。經查，依
      上開工程複驗會議紀錄會議內容欄所示，系爭工程仍有「
      1.西側步道上方變葉木已枯死部分須更換、2.東側鍛造花
      架一株龍吐珠更換、3.中庭區黃葉金露花部分枯死補植、
      4.東側錫蘭葉下珠部分補植」等瑕疵，而依結論欄之記載
      ，原告上雅公司應於92年11月27日就上開瑕疵補植完成。
      然原告上雅公司並未完成上開補植工程為其所不否認，復
      經證人即被告公司施工部門副理丙○○及原告上雅公司副
      總經理戊○○證明屬實（見本院卷(三)第32、36頁），此外
      ，原告並未舉證證明本件已符合上開契約約定應給付保留
      款之情形，則原告請求被告給付保留款，難認有據。
    2.原告雖陳稱於92年11月13日初驗時並無上開缺失，複驗紀
      錄所載瑕疵係因可歸責於被告之事由所致，其中西側步道
      上方變葉木已枯死部分，係因缺乏噴水澆灌及洗窗作業有
      害清潔劑澆淋而枯死，另東側鍛造花架一株龍吐珠因被告
      遲未施作花架，致龍吐珠無處可攀而摧折，又中庭區黃葉
      金露花部分係因搭架工人及水電控管配管工人踩死云云，
      皆為被告所否認。經查，前揭複驗紀錄已載明系爭工程仍
      有上述瑕疵，原告上雅公司並同意於92年11月27日前補植
      完成，且該複驗紀錄亦經代表原告上雅公司與會之戊○○
      於完成內容記載後始簽名，業據證人丙○○證明無訛（見
      本院卷(三)第31頁），堪認原告上雅公司確有補正上開瑕疵
      之義務，原告上雅公司嗣後再行翻異該會議之結論，主張
      其不須補正，顯無足採。原告上雅公司雖提出工地現場照
      片欲證明上述瑕疵係因可歸責於被告之事由所致，惟該等
      照片上並無拍攝日期，且依照片所示內容亦難憑以認定係
      因被告應負責之事由造成該等情形。況證人乙○○亦結證
      稱：伊公司負責系爭工程所在大樓之外牆清洗工程，於92
      年11月29日進場安裝洗窗機，同年12月2、3日才開始清洗
      外牆（見本院卷(三)第33頁），參諸證人丙○○證稱：原告
      所提有洗窗機之照片係92年11月22日複驗之後所拍攝（見
      本院卷(三)第31頁），足見洗窗作業應係於系爭工程複驗後
      始進行，原告陳稱係因洗窗作業有害清潔劑澆淋致植株枯
      死，亦難採信。至證人辛○○雖證稱：伊於92年11月24日
      至工地現場所見，西邊人行道邊有洗窗機，變葉木、杜鵑
      的泥土有被沖刷，靠近西邊中庭的大樓在搭鷹架，所以西
      邊中庭的鵝掌藤有被工人踩壞，大樓南邊地下室出入口邊
      坡杜鵑花有因為埋管被拔起來，東邊人行道邊錫蘭葉下珠
      因為埋管被拔起來，北邊正門靠金湖路一些二次植栽工程
      所種的金絲竹、彩葉草等灌木都不見了，改種福木有3、4
      公尺高云云（見本院卷(三)第53頁），惟核其證詞與前揭其
      他證人所證已有出入，且證人丙○○僅證稱：庚○○和辛○○曾到工務所向伊反應草皮遭到配管破壞，問伊要如何
      處理，伊後來去看發現是瓦斯在配管把草皮挖起，後來配
      好管有再種回等語（見本院卷(三)第29、30頁），原告亦未
      反應系爭工程另有遭其他工程破壞之情形，而依辛○○所
      證係於92年11月22日複驗後之現場情形，亦難證明複驗時
      所發現系爭工程之瑕疵即為可歸責於被告之原因所致，參
      以辛○○原任原告己○○之訴訟代理人，系爭訂購合約復
      為其所介紹，則其證言是否迴護原告亦非無疑，要難遽信
      。
    3.原告另主張91年11月13日初驗時發現之瑕疵均已改善完畢
      ，足見同年11月22日複驗時發現之瑕疵顯非伊工作之瑕疵
      ，而係被告管理不當所致云云。惟查，依系爭工程合約內
      之植栽工程標準施工規定第3項約定：「花草樹木種植後
      之維護：栽植後1週內，承包商應負責澆水2-3次，在3個
      月保活期間內應適時澆水，以防花草枯萎」（見本院卷(一)
      第102頁）。原告既負有上開保活義務，且自初驗至複驗
      期間長達10日，初驗時合格之植栽於複驗時亦可能因維護
      不週而產生瑕疵，原告以初驗時合格複驗時發現之瑕疵乃
      可歸責於被告之事由所致，亦嫌率斷。原告又指摘因被告
      未於92年10月28日完成噴灌、照明、排水等工程，致原告
      無法進場補植，原栽種之植栽亦因而枯槁，應屬可歸責於
      原告之事由所致，然就91年11月22日複驗發現之瑕疵，原
      告已同意補植，並未爭執係因被告未完成上開工程所致，
      況原告亦未舉證證明該等瑕疵與被告未完成噴灌、照明、
      排水等工程有何因果關係，則其主張洵非可取。
    4.據前所述，原告既有依複驗結果補植植栽之義務，縱兩造
      就養護合約部分予以終止，原告亦不能解免其補正之義務
      ，原告並未補正既為其所是認，則其請求被告給付保留款
      即無理由。
  (四)關於各期工程不當扣款部分：
    原告上雅公司主張向被告請求各期工程款遭被告不當扣款43
    ,918 元，雖經提出各期不當扣款明細、統一發票、支票為
    證（見本院卷(二)第73-84頁），然上開明細表、統一發票係
    原告上雅公司單方製作之私文書，並未經被告簽認，且被告
    亦否認其扣款有所不當，自應由原告上雅公司就其所請求各
    期工程款係屬合法有據舉證以實其說。經查，原告上雅公司
    就此部分之主張除上開證據，並未提出其他資料以為佐證，
    自不得僅憑其請款資料遽認被告應給付該等工程款。矧且，
    被告就扣款部分自92年6月至9月均開立折讓證明單予原告上
    雅公司（見本院卷(一)第270-273頁），倘原告上雅公司認為
    被告之扣款有所不當，自應於每期付款時異議，亦無收受折
    讓證明單任令扣款之理，至原告上雅公司陳稱每遭被告不當
    扣款均有異議，並未提出證據以資證明，復為被告所否認，
    要難採信。準此，原告請求被告給付此部分工程款，顯尚乏
    依據。
  (五)關於使照後第6期植栽未付款部分：
    原告己○○主張被告就使照後第6期植栽尚有未付款127,174
    元，固據提出明細表為證（見本院卷(一)第47頁），然該明細
    表係原告單方面製作，且被告已否認為真正，依首揭判例要
    旨，即應由原告己○○就被告確有積欠上開款項之事實負舉
    證責任，惟原告己○○並未提出其他證據以資證明，此部分
    之主張即無足取。
六原告又主張於合約期間被告多次變更合約施作項目，應給付變
  更追加工程款238,090元予原告上雅公司，另應給付原告己○○材料款154,362元；被告則辯稱依系爭工程合約第11條及系
  爭訂購合約第9條約定，被告對於系爭工程有隨時變更之權，
  而原告負有保活之義務，且若有追加減工程，系爭工程合約係
  屬實作實算，雙方在每期估驗中皆已列明項目，原告又請求其
  他追加工程費用，顯無理由等語。經查：
  (一)依系爭工程合約第11條約定：「1.甲方（即被告）對工程計
    劃、數量及設計內容有隨時變更之權，由甲方送達乙方（即
    原告上雅公司）之工程變更設計圖，乙方應依圖施作不得拒
    絕，其變更後數量應照合約內之單價計算，增減工程價款；
    如有新增工程項目，應由雙方議定後，用書面補充附入契約
    以為契約之一部分。2.倘因甲方辦理變更計劃致乙方須廢棄
    已完成工程之一部分或已到場之合格材料，甲方應會同驗收
    後，參照本合約所定單價或比照訂約時之物料價格計算給付
    。」（見本院卷(一)第24頁），第18條約定：「本工程進行期
    間，如為配合進度或應施工需要，甲方認為須增加工人或加
    開夜班，乙方應即無條件照辦，不得推諉及要求增加費用。
    」，第22條第1項約定：「本工程屬責任施工。乙方不得以
    任何理由蓄意拖延施工或要求增加費用。若因此衍生事故由
    乙方自行負責。」（見本院卷(一)第26頁），另依系爭工程合
    約明細表約定：「1.數量規格如附件。2.所有本工程材料須
    先行送審合格後方可運送。3.所有植栽須配合圖說規範。4.
    本工程含所有施工所需之機具、吊車、鏟土機、挖土機及人
    工搬運費用、現場清潔費用。5.承商須配合工地階段性施工
    （銷售階段、使照前、使照後等3階段）植栽，其植栽差異
    性如圖說，所產生費用含於本工程，承商不得要求追加。6.
    養護期間，承商須配合工地需求不定時保養，1個月至少1次
    （本項工程含花草材料更換）。7.承商需負責保固1年存活
    ，樹木枯死承商需無條件更換。」（見本院卷(一)第30頁），
    又依系爭訂購合約第9條約定：「甲方（即被告）對工程計
    劃、數量及設計內容有隨時變更之權，乙方（即原告己○○
    ）應配合辦理，不得拒絕，其變更後數量應照合約內之單價
    計算，增減價款；如有新增工程項目，應由雙方協議合理單
    價．．．倘因甲方辦理變更計劃致乙方已到場之合格材料，
    已無須使用時，甲方不得辦理退貨。」（見本院卷(一)第37頁
    ）。
  (二)本件原告主張被告應給付追加工程款，固據提出說明書（見
    本院卷(一)第49-57頁）及附圖、照片（見本院卷(一)第138-211
    頁）為證，惟核該說明書僅為原告於本件訴訟整理之表格，
    且被告就其內容亦有爭執，要難逕行採為有利於原告之證據
    ，另原告所提附圖、照片，只可認定有施作如照片所示之工
    程，惟不能證明本件已符合前述契約約定得請求工程變更追
    加款或廢棄工程、材料款之情形，原告仍應就其主張之事實
    負舉證之責，否則即難採信。惟查，原告就其所請求各項變
    更追加工程費用及材料款之數量及金額，並未提出證據以實
    其說，尚不能徒憑上開證物遽認其此部分之主張為有據。
  (三)再者，原告請求大花紫薇、樟樹、榔榆、孟宗竹、羅漢松、
    茶梅、槴子花、春不老、彩葉山漆莖、蛛蛛百合、斑葉月桃
    、斑葉鵝掌藤、矮性仙丹、黛粉葉、薔薇、觀音棕竹之出苗
    費、訂苗費、斷根費等損失，與前述系爭工程合約第11條、
    系爭訂購合約第9條約定並不相符，且依上開約定，倘因被
    告變更設計欲請求遭廢棄部分之材料款，須已到場且為合格
    者，並經被告會同驗收，始得請求被告給付該部分之款項，
    是原告請求訂苗費用非有理由。又關於原告請求移植五彩千
    年木費用部分，依上開工程合約明細表第5項約定，原告上
    雅公司本須配合工地階段性施工，是其此部分之請求亦無足
    取。原告另請求第2次種植草坪費用部分，依系爭工程合約
    第14條第7項約定：「施工期間乙方（即原告上雅公司）應
    監督其所屬工人，確實按圖或甲方（即被告）指示施工，待
    施作完成後，通知甲方人員檢驗；若甲方人員檢驗不合格，
    須改至合乎要求為止。」原告上雅公司施作工程本須經被告
    檢驗合格，而被告已補貼每平方公尺40元之工資亦為原告上
    雅公司所不爭執，則原告上雅公司泛謂因工法特殊，非屬合
    約內容，尚應補貼工資每平方公尺100元云云，尚乏依據。
    原告又主張原預定於7-10月第2次施作時種植楝樹，為配合
    被告售屋而提前於4-5月種植，致無足夠之斷根準備期，且
    被告未盡澆水之責又不給付維護費，造成4分之3枯死，被告
    應給付更換費用22,500元云云。然查，依上述工程合約明細
    表第7條約定，被告本即應負責保固1年存活，樹木如有枯死
    須無條件更換，且原告又未舉證證明兩造原約定於7-10月第
    2次施作時方種植楝樹，且曾告知被告須3-4個月之斷根準備
    期，況被告亦已補貼工料費13,500元，則原告其此部分主張
    並無足採。另關於變葉木、藍雪花、矮性杜鵑、細葉雪茄花
    部分，俱經原告上雅公司於92年11月13日、同年11月22日驗
    收時同意補植，至原告主張彩葉草、法國莧變更位置、數量
    多次部分並無具體證據，且依約原告本有配合工程階段施工
    之義務已如前述，原告又請求此部分之工料費用，洵非有據
    。
  (四)原告雖主張系爭工程合約第11、12、17、18條之約定違反平
    等互惠、公平誠信之原則，依民法第71、72條規定應屬無效
    ，被告不得據以拒絕給付工程款云云。惟系爭工程合約非屬
    定型化契約，且經兩造磋商協議始行簽訂，難認有何違反強
    制或禁止規定，或有背於公共秩序、善良風俗之處。又於系
    爭工程合約及訂購合約已明訂被告變更設計時兩造之權利義
    務，亦無民法第227條之2第1項規定「契約成立後，情事變
    更，非當時所得預料，而依其原有效果顯失公平之情形」，
    原告主張依該條規定亦得請求被告給付訂苗費、出苗費及斷
    根費之損失，洵非可採。
七原告再主張被告於合約期間藉詞指摘原告上雅公司施作品質以
  脅迫終止合約，後經原告上雅公司委託園藝花卉同業公會會勘
  ，證明原告上雅公司施作完全符合設計要求，被告始繼續由原
  告上雅公司承作系爭工程，原告上雅公司為此支出公證作業相
  關費用及耗費準備工作之費用共計30,000元，依系爭工程合約
  第30條約定，被告應本於善良風俗及誠信原則負擔該費用云云
  ，已為被告所否認。經查，系爭合約第30條僅約定合約條文如
  有未盡事宜，悉依民法或土木建築施工規範及適用有關法令辦
  理執行，雙方本於善良風俗協議處理之（見本院卷(一)第28頁）
  。本件原告上雅公司並未表明其此部分請求之法律依據，僅泛
  謂依善良風俗及誠信原則請求被告負擔，已非有理，且原告上
  雅公司亦未舉證證明被告有何可歸責之處致伊須給付該筆費用
  ，況原告上雅公司私下委請園藝花卉同業公會會勘並未通知被
  告會同到場，該會人員僅憑原告單方提出之資料及其片面之詞
  ，即作成92年10月17日（92）園亮字第101712號函之會勘結論
  （見本院卷(一)第136、137頁），再觀諸該函內容泛謂中庭茶梅
  、桂花、向陽面之馬櫻丹、羅漢松之品種規格均符合設計要求
  ，惟至現場會勘之公會監事甲○○證稱會勘時並未看過設計書
  ，亦未實際量尺寸，僅以目測尺寸大致相符（見本院卷(三)第40
  、41頁），亦難期該會前揭函文就系爭工程所為會勘結果為真
  實可信。
八綜上所述，原告主張被告不當扣款，尚應給付維護費、工程保
  留款、各期工程不當扣款、使照後第6期植栽未付款，被告又
  於合約期間多次大幅變更合約施作項目，亦應給付追加工程款
  及材料款，且因可歸責於被告之事由致原告上雅公司支出委請
  園藝花卉同業公會會勘鑑定費用等事實，並未舉出相當之證據
  證明為真實，尚難遽信。從而，原告上雅公司本於系爭工程合
  約，請求被告給付547,265元及自支付命令送達翌日起算之法
  定遲延利息，原告己○○基於系爭訂購合約，請求被告給付40
  7,287元及自支付命令送達翌日起算之法定遲延利息，均有未
  合，不應准許。
九又本件事證已臻明確，兩造其餘攻擊防禦方法及未經援用之證
  據，經本院斟酌後，認為均不足以影響本判決之結果，爰不一
  一論述，併此敘明。
十假執行之宣告：
  原告之訴既經駁回，其假執行之聲請即失所依據，應併予駁回
  。
據上論結，原告之訴為無理由，依民事訴訟法第78條、第85條第
1項但書，判決如主文。
中　　華　　民　　國　　94　　年　　4 　　月　　28　　日
                  民事第四庭法  官  劉又菁
以上為正本係照原本作成
如對本判決上訴，須於判決送達後20日內向本院提出上訴狀
中　　華　　民　　國　　94　　年　　4　 　月　　28　　日
                            書記官  楊勝欽
